【裁判字號】    98,再,13
【裁判日期】    980527
【裁判案由】    虛報進口貨物
【裁判全文】
臺北高等行政法院判決
                                        98年度再字第13號
再審  原告  歐鴻國際有限公司
代  表  人  甲○○（董事）
再審  被告  財政部基隆關稅局
代  表  人  呂財益（局長）
上列當事人間因虛報進口貨物事件，再審原告對本院中華民國97
年8月21日96年度訴字第03429號判決提起再審之訴。本院判決如
下：
    主  文
再審之訴駁回。
再審訴訟費用由再審原告負擔。
    事  實
一、事實概要：
    再審原告委由博暉報關股份有限公司於95年12月20日向再審
    被告申報進口雪茄貨物乙批（報單第AW/BC/ 95/WU11/6001
    號），其中第4 、5 項原申報淨重合計為1,48 7.798公斤。
    嗣經再審被告查驗，第4 、5 項貨物淨重合計為1, 860公斤
    ，與原申報重量不符，乃核定本件來貨菸酒稅為新臺幣（下
    同）1,299,357 元，健康福利捐1,101,150 元，營業稅
    167,127 元，因本件係C3方式通關，系爭貨物於繳稅後放行
    （海關進口貨物稅費繳納證稅單號碼：AWＺ00000000000，95
    年12月25日開單，原告同日繳稅）。再審被告另因再審原告
    涉有虛報進口貨物重量，偷漏菸酒稅、健康福利捐及營業稅
    之情事，於96年1 月30日以96年第00000000號處分書，依菸
    酒稅法第19條第6 款之規定，處以所漏菸酒稅額及健康福利
    捐1 倍之罰鍰計405,700 元，並依加值型及非加值型營業稅
    法（下稱營業稅法）第51條第7 款之規定，處以所漏營業稅
    額1.5 倍之罰鍰計16,400元。再審原告不服，就上揭2 處分
    先後申請復查，均未獲變更，提起訴願，亦遭駁回，遂向本
    院提起行政訴訟。經本院97年8 月21日96年度訴字第3429號
    判決駁回，再審原告提起上訴，復經最高行政法院98年度裁
    字第47號裁定駁回其上訴。再審原告猶未甘服，主張本院96
    年度訴字第3429號判決有行政訴訟法第273 條第1 項第1 款
    及第13款之再審理由，提起本件再審之訴。
二、兩造聲明：
    (一)再審原告聲明：
      1.關於菸酒稅、健康福利捐及營業稅之罰鍰部分之本院96
        年度訴字第3429號判決廢棄，訴願決定、復查決定及原
        處分均撤銷。
      2.再審訴訟費用由再審被告負擔。
    (二)再審被告聲明：
      1.駁回再審原告之訴。
      2.再審訴訟費用由再審原告負擔。
三、兩造陳述：
    (一)再審原告主張：
      1.按「有左列各款情形之一者，得以再審之訴對於確定終
        局判決聲明不服。但當事人已依上訴主張其事由或知其
        事由而不為主張者，不在此限：一、適用法規顯有錯誤
        者。…一三、當事人發見未經斟酌之證物或得使用該證
        物者。但以如經斟酌可受較有利益之裁判者為限。」為
        行政訴訟法第273條第1項第1款及第13款規定所明文。
        而所稱「適用法規顯有錯誤」，依司法院釋字第177 號
        解釋，確定判決消極的不適用法規，顯然影響裁判者，
        亦屬之；又行政訴訟法第273 條第1 項但書所謂「當事
        人已依上訴主張其事由」，係指對於下級審法院之判決
        ，已依上訴程序主張其事由者而言，此規定係基於原確
        定判決雖有本條項各款情形之一，惟如當事人已依上訴
        主張其事由者，因其事由已受上訴法院之審酌，自不許
        復以再審之方式更為主張。故如其上訴係因不合法被駁
        回，因未受上級審法院實體審判，自無不許其以相同事
        由提起再審之訴之理（最高行政法院97年判字第650 號
        判決）。再按「對於高等行政法院判決提起上訴，而經
        最高行政法院院認上訴為不合法以裁定駁回，對於該高
        等行政法院判決提起再審之訴者，無論本於何種法定再
        審事由，仍應專屬原高等行政法院管轄」（最高行政法
        院95年裁字第1167號判例）。
      2.本件再審原告於前審對於鈞院96年度訴字第3429號判決
        提起上訴，經最高行政法院98年裁字第47號裁定，以上
        訴不合法裁定駁回，顯就再審原告於該上訴程序所主張
        之事由，未為實體審判，參照上揭裁判意旨，自可由再
        審原告以相同事由提起再審之訴，合先敘明。茲就前審
        鈞院判決關於菸酒稅、健康福利捐及營業稅之罰鍰處分
        部分，有同法第273 條第1 項第1 款及第13款規定之再
        審事由，改項分述如下。
      3.原判決就漏計雪茄加接濾嘴部分之重量，再審原告有無
        故意過失之認定，有消極不適用信賴保護原則之適用法
        規，顯有錯誤：
        (1)按行政程序法第8條規定：「行政行為，應以誠實信
          用之方法為之，並應保護人民正當合理之信賴。」，
          按信賴保護原則之適用攸關憲法上人民權利之保障，
          人民對公權力行使結果所生之合理信賴，法律自應予
          以適當保障，不使其遭受不可預見之損失；是以信賴
          保護原則之適用，須有：（1 ）信賴基礎，即須有足
          以引起當事人信賴之國家行為。（2 ）信賴表現，即
          當事人因信賴國家行為而為具體信賴行為。（3 ）信
          賴值得保護，即當事人無同法第119 條各款情形之一
          。而人民對於行政機關之公權力行使行為既產生信賴
          ，即不得以因信賴該國家行為所為具體信賴表現之行
          為，其違反行政法上之義務為有故意或過失而課處裁
          罰。亦即，信賴保護原則對於認定有無構成行政罰之
          故意或過失要件，有重要影響，此為最高行政法院裁
          判實務向來所採之見解，有該院94年判字第131 號判
          決以及94年判字第520 號判決可稽。查前者係對於因
          信賴稅捐稽徵機關未曾否准營業人以其股東會紀念品
          發票之進項稅額扣抵銷項稅額之實務，而未於所認構
          成違章之期間以股東會紀念品之進項稅額申報扣抵銷
          項稅額；後者則以因信賴稅捐機關對於收入性質之認
          定，而未辦理營業登記及報繳營業稅，縱使稅捐機關
          曾發布新聞稿，因其性質僅屬法令宣導之一環，不具
          有法之效力，均認為應受信賴原則之保護，難認為有
          過失。
        (2)本件再審原告於原審主張：「從民國95年6月4日開始
          進口系爭品項之雪茄貨物計有3次，前2次被告適用菸
          酒稅法第7條第3款規定之結果，均申報以扣除濾嘴部
          分重量為正確，有前2 次報關即95年6 月5 日進口報
          單（第4 項）、稅費繳納證，同年11月2 日進口報單
          （第2 、3 項）、稅費繳納證為證物可稽，故本次第
          3 次系爭同品項雪茄貨品進口報關時，亦循扣除濾嘴
          部分重量而未合併濾嘴部分重量申報之前例，原告信
          賴被告解釋適用菸酒稅法第7 條第3 款規定之結果，
          係以扣除濾嘴部分之重量為正確，系爭同品項之雪茄
          貨品進口報關時，亦循此慣例，以扣除濾嘴部分重量
          辦理，應無故意過失或可歸責性」等語。原判決竟謂
          ：「原告所稱在前進口雪茄2 批未合併申報濾嘴之重
          量，仍經通關放行一節，縱然屬實，亦屬個案認定，
          不能據以主張被上訴人就系徵貨物稅捐之核課及處分
          違法，此與行政自我拘束原則及信賴保護原係二事」
          云云（見原判決第10頁）。惟信賴保護原則對於認定
          有無構成行政罰之故意或過失要件，有重要影響，此
          如前揭裁判意旨所示，故本件再審原告是否有信賴保
          護原則之情形，因而就申報未併計濾嘴部分之重量可
          認為無故意過失，此對於原裁判之結果顯有影響，並
          非二事而毫無相干。因此，原判決就再審原告所主張
          本次未併計濾嘴部分重量申報，係因信賴再審被告就
          前2 次申報均未併計濾嘴部分重量所致，並無故意過
          失乙節，有消極未適用信賴保護原則之適用法規顯有
          錯誤。
        (3)再者，從卷附再審被告所提示之新聞稿內容，並未揭
          示財政部函示之發文字號及其具體內容，且該「新聞
          稿」並非行政行為，亦非行政程序法第160條第2項規
          定之形式，充其量僅為法令宣導之性質，並無法之效
          力。且遍查行為時之政府公報查詢系統、新頒賦稅法
          令釋函公告暨檢索系統、財政部網站財政法令之關稅
          項下解釋函令（鍵入文號），均無任何原審判決所引
          財政部11月27日函之訊息。據此，再審原告之信賴表
          現，並無行政程序法第119 條各款情形之一不值得保
          護之情形，亦應值得保護。
      4.再審原告發現未經原判決斟酌之證物，足認再審被告對
        於系爭貨物是否併計雪茄加接濾嘴重量，有解釋分歧之
        情形：
        (1)原判決認為：「被告對於系爭貨物向依職權逕以整體
          貨物課徵稅捐，並無解釋分歧情事，業據陳明在卷」
          云云（原判決第10頁第2 行）。惟再審被告早於93年
          間，對於與本案相同品名之雪茄進口貨物，即以未含
          濾嘴部分之重量課稅，此有鈞院95年度訴字第4179號
          判決，二、（二）1 、「被告主張之理由…本案相同
          進口貨物既經檢調單位送請臺灣菸酒公司菸研究所檢
          測重量結果，菸淨重達19.135公克/ 包（未含外包物
          及濾嘴）…」等語可稽（再審原證7 ，品名為「
          BLACKSTONE LITTLE CIGARS」（見事實欄），與本件
          進口雪茄為「BLKST …」（按：BLACKSTONE之縮寫，
          見原審原證16、17、18）相同）。按上揭判決書所載
          事實，係於原審判決時即已存在，再審原告於判決後
          始發現並據為上訴理由之一，惟未經上訴審法院審酌
          ，自得以此為行政訴訟法第1 項第13款規定之再審事
          由。且如經斟酌此證物，即足推翻原審判決所認「再
          審被告對於系爭貨物向依職權逕以整體貨物課徵稅捐
          ，並無解釋分歧」之結論。
        (2)按「違反行政法上義務之行為非出於故意或過失者，
          不予處罰。」為95年2 月5 日施行之行政罰法第7 條
          第1項 規定所明文。而「現代國家基於『有責任始有
          處罰』之原則，對於違反行政法上義務之處罰，應以
          行為人主觀上有可非難性及可歸責性為前提，而現代
          民主法治國家對於行為人違反行政法上義務欲加以處
          罰時，應由國家負證明行為人有故意或過失之舉證責
          任。」有上揭規定之立法理由，以及法務部94年6 月
          22日法律字第0940022452號函可資參照。又「如行為
          人可以信賴法律規定一般所以涵蓋的文字意義，因其
          限縮解釋適用只有法律專家才有認識可能性，故行為
          人依法規的一般文義所為行為，雖有錯誤情事，亦屬
          不可避免。又如在一個法律規定有不同的解釋可能性
          ，而欠缺法院的裁判，其法律狀態並不清楚明白，而
          當事人的行為是以其中一種可能的解釋為基礎時，即
          有不可避免的法規錯誤存在而不可歸責。此外，在法
          律見解分歧的情形，於法律狀態明確的澄清之前，並
          無法期待行為人對於（可能的）被禁止的行為不作為
          或採取所被要求的行為，因此，行為人的行為也是無
          可非難」有陳清秀『稅法總論』第652 至653 頁可稽
          。而關於稅法規定之課稅範圍，各轄區稅捐機關就該
          規定之意見不同、解釋分歧，始由轄區稅捐機關函請
          財政部作成行政函示以統一解釋，該原解釋分歧而經
          行政函示統一解釋後認為應稅對象者，義務人雖未依
          該行政函示而為行政法上義務行為，尚難認為義務人
          之違反有故意、過失。此有最高行政法院92年度判字
          第1276號判決謂：「主管貨物稅課徵之稽徵機關對燕
          窩應否課徵貨物稅亦有存疑，又何能苛責一般廠商之
          被上訴人知悉燕窩口服液係應課徵貨物稅之清涼飲料
          品而應於產製前向上訴人申請辦理貨物稅廠商登記及
          產品登記，是尚難認被上訴人對未申請辦理貨物稅廠
          商登記及產品登記，即擅自產製應稅貨物出廠之行為
          ，有何故意或過失可言」，可資參照。
        (3)依上意旨，本件如斟酌鈞院95年度訴字第4179號判決
          所載事實，即可認為再審被告前曾對於系爭貨物有未
          併計濾嘴重量核課稅捐之前例，已有解釋分歧之情形
          ，再佐以原審卷附再審原告於前2 次報關即95年6 月
          5 日進口報單（第4 項）、稅費繳納證，同年11月2
          日進口報單（第2 、3 項）、稅費繳納證等原審未調
          查審酌之證物，足認再審被告確實有未併計濾嘴重量
          而解釋分歧之情形，當無從期待再審原告亦應明確認
          識來貨應合併申報濾嘴重量而得認為可歸責或有故意
          過失，則罰鍰處分即有違誤而應撤銷，即能使再審原
          告獲較有利益之裁判云云。
    (二)再審被告主張：
      1.按菸酒稅法第7條規定，雪茄係依重量課稅，同法第2條
        關於雪茄之定義，未如紙菸定義特為明文無論加接或不
        接濾嘴均包括在內，但其既未特別排除加接濾嘴在內，
        參以菸酒稅法並未就雪茄是否應加計濾嘴重量課稅為規
        定，應係認為無須特別規定，視其是否構成完整之雪茄
        菸品而定，即應按其歸列為雪茄之稅則號別一併計稅。
        查系爭貨物之濾嘴係與菸體完整合一構成雪茄之成品，
        為雪茄菸不可分割之部分，故濾嘴與再審原告所稱之雪
        茄（菸體）係一整體貨物，自應合併整體重量課徵菸酒
        稅及菸品健康福利捐，要無扣除濾嘴重量可言。
      2.依財政部部95年11月27日台財稅字第09504544800 號函
        示：「關於廠商報運進口之雪茄菸品，若濾嘴係雪茄製
        成品之一部分且不可分割者，應合併整體重量課徵菸酒
        稅及健康福利捐。」（原處分卷附件3 ）係屬行政機關
        所作成之解釋函令，法律性質即屬行政程序法第159 條
        第2 項第2 款規定之「解釋性行政規則」，依同法第
        160 條及第161 條規定，有效下達之行政規則，具有拘
        束訂定機關、其下級機關及屬官之效力。再審被告依財
        政部之函釋而作成課稅處分，於法有據，非屬無效之行
        政處分。至於行政程序法第160 條第2 項：「行政機關
        訂定前條第2 項第2 款之行政規則，應由其首長簽署，
        並登載於政府公報發布之。」之規定，係鑑於同法第
        159 條第2 項第2 款所例示之解釋性規定及裁量基準等
        ，行政機關內部遵照之結果，將間接拘束外部一般人民
        ，乃特別規定應在公報上登載以為發布，並非生效要件
        ，縱如再審原告所言，財政部95年函未經登載於政府公
        報發布，於該函之效力亦無影響。況該函資訊於95年12
        月12日以新聞稿方式公告於再審被告公開網站（原處分
        卷附件16）。故廠商報運進口之雪茄菸品，若濾嘴係雪
        茄製成品之一部分且不可分割者，自應歸列為雪茄之稅
        則號別一併計稅。
      3.再審原告主張本件貨物進口前，曾於95年6月5日及同年
        11月2日向再審被告申報進口雪茄2批，均未合併申報濾
        嘴之重量，再審被告卻仍依再審原告申報通關放行云云
        。按報運貨物進口是否有虛報情事，係以每次報運進口
        之行為為其處罰之依據；經查，本件進口報單共5 項（
        原處分卷附件1 ），其中第4 、5 項（原處分卷附件1
        第2 頁）涉有虛報重量情事，而再審原告前揭2 批進口
        貨物，其中報單第AW/BC/95/W142/1520號共4 項（原處
        分卷附件12第26頁），僅第4 項與本件進口報單第5 項
        為相同貨物，另報單第AW/BC/95/WN85/3222號共11項（
        原處分卷附件12第31頁），僅第2 、3 項及第4 項與本
        件第4 及5 項相同，按進出口貨物查驗準則第2 條前段
        ：「進出口貨物之查驗以抽驗為原則。」之規定，海關
        對於貨物之查驗係以抽驗為原則，再審原告前揭2 批貨
        物縱經再審被告查驗無訛通關放行，亦難認該2 案即為
        再審被告對雪茄未合併濾嘴部分重量核課之例，再審原
        告所主張進口雪茄非全以整體貨物課徵稅捐，即無足採
        。且海關從未公開表示若濾嘴係雪茄製成品之一部分且
        不可分割者，其濾嘴重量部分免歸列雪茄之稅則號別一
        併計稅，再審原告主張本件應適用信賴保護原則乙節，
        核無足採。
      4.再審原告所提出鈞院95年度訴字第4179號判決，主張再
        審被告早於93年間，對於雪茄進口貨物，即以未含濾嘴
        部分之重量課稅云云。經查，該案件係臺灣雲林地方法
        院檢察署查獲移交再審被告核處案件，該案屬於個案判
        決，且非判例，其見解與本件或有不同，對於本件判斷
        ，尚不生拘束之效力，不能據以主張再審被告就系爭貨
        物稅捐之核課及處分違法。又行政訴訟法第273條第1項
        第13款所稱「當事人發現未經斟酌之證物或得使用該證
        物者…」，係指該證物於原審判決前已存在，因當事人
        不知有此證物，或因故無法使用該證物，致未經斟酌而
        言，再審原告僅泛稱鈞院95年度訴字第4179號判決另案
        貨物再審被告處理方式不同云云，核非屬上開規定之情
        形，應認再審之訴不合法。
      5.又查，貨物進口人就所運貨物負有誠實申報之義務，再
        審原告係專業菸酒進口商（原處分卷附件18），當知雪
        茄係以其「重量」為計算課徵菸酒稅及菸品健康福利捐
        之基準，其於系爭貨物進口通關前，自應查明其實際到
        貨重量等事項及相關法令規定，以為誠實申報。再審被
        告對於系爭貨物向依職權逕以整體貨物課徵稅捐，並無
        解釋分歧情事，且於95年12月12日將本件相關資訊以新
        聞稿方式公告於公開網站，再審原告於同年月20日申報
        進口系爭貨物，縱有疑義，並非不能事先向有關權責機
        關或至相關網站查詢，以為誠實申報，其未注意逕行扣
        除濾嘴重量為申報，致生虛報重量之違章，縱非故意，
        難謂無過失，自不得主張免責等語。
    理  由
一、按「有左列各款情形之一者，得以再審之訴對於確定終局判
    決聲明不服。但當事人已依上訴主張其事由或知其事由而不
    為主張者，不在此限：一、適用法規顯有錯誤者。…十三、
    當事人發見未經斟酌之證物或得使用該證物者。但以如經斟
    酌可受較有利益之裁判者為限。」，行政訴訟法第273 條第
    1 項第1 款及第13款各定有明文。又按「再審之訴顯無再審
    理由者，得不經言詞辯論，以判決駁回之。」，同法第278
    條第2 項設有規定。
二、前揭事實概要所載各情，為兩造所不爭，且有上開各該文件
    、原處分、復查決定書及訴願決定書等件影本附原處分卷、
    訴願機關卷，及本院前審判決、最高行政法院裁定等件附本
    院前審案卷及最高行政法院案卷可稽。再審原告對於本院前
    審判決提起本件再審之訴，核與行政訴訟法第273 條第1 項
    第1 款及第13款之再審事由，顯有未合，茲依前述兩造主張
    之意旨，就下列各點敘明判決之理由。
三、關於行政訴訟法第273條第1項第1款之再審事由部分：
    (一)按行政訴訟法第273 條第1 項第1 款所謂「適用法規顯有
      錯誤者」，係指確定判決所適用之法規，顯然不合於現行
      法律規定或與司法院現尚有效及大法官會議之解釋或現存
      有效之判例顯然違反者而言。至於事實認定職權之正當行
      使或法律上見解之歧異，再審原告對之縱有爭執，要難謂
      為適用法規顯有錯誤，而據為再審之理由，合先敘明。
    (二)經查，本件再審原告主張原判決就漏計雪茄加接濾嘴部分
      之重量，再審原告有無故意過失之認定，有消極不適用信
      賴保護原則之適用法規顯有錯誤之情事云云。惟查，本院
      前審判決業經審認再審原告就違章事實，縱非故意，難謂
      無過失，且就再審原告有無信賴保護原則適用一事，已審
      酌並判斷略以：「原告所稱在前進口雪茄2 批未合併申報
      濾嘴之重量，仍經通關放行一節，縱然屬實，亦屬個案認
      定，不能據以主張被告就系爭貨物稅捐之核課及處分違法
      ，此與行政自我拘束原則及信賴保護原係二事，不能混為
      一談」等語（見原判決第10頁），並無不合；此外，再審
      原告並未主張證明系爭貨物申報進口之前，有規定若濾嘴
      係雪茄製成品之一部分且不可分割者（即系爭貨物之情形
      ），其濾嘴重量部分免歸列雪茄之稅則號別一併計稅之相
      關法規，及本院前審判決不予適用，顯有錯誤之情形存在
      。是以再審原告提起再審之訴，揆諸前揭規定及說明，顯
      與行政訴訟法第273 條第1 項第1 款之再審事由未合。
四、關於行政訴訟法第273條第1項第13款之再審事由部分：
    (一)按「…所謂發見未經斟酌之證物者，係指該項證物在前訴
      訟程序中即已存在，而當事人不知其存在或不能予以使用
      ，現始發現或得使用者而言，並以如經斟酌可受較有利益
      之裁判者為限。但在判決前如已主張其事由或已提出其證
      物者，則不得更據以提起再審之訴。」；「…所稱發見未
      經斟酌之證物或得使用該證物者，係指前訴訟程序中已存
      在之證物，因當事人不知有此，致未能提出使用，現始知
      之而言，此與已經提出使用而為法院或行政官署摒棄不採
      之情形迥然有別。」；「當事人對於本院判決，以發見新
      證物為理由，提起再審之訴者，必該證物足以動搖原確定
      判決之基礎，否則不能認為合於再審條件。」，改制前行
      政法院62年判字第579 號、61年判字第293 號、41年裁字
      第1 號各著有判例。
    (二)經查，再審原告雖提出本院95年度訴字第4179號判決，主
      張再審被告早於93年間，對於雪茄進口貨物，即以未含濾
      嘴部分之重量課稅云云。惟查，該案件係臺灣雲林地方法
      院檢察署查獲移交再審被告核處案件，該案判決「理由欄
      」三、(二)雖有「系爭貨物原申報每包重量12公克，淨重
      2156.4公斤。惟查系爭貨物為規格化產品，前後批出廠之
      貨品單位包裝及重量等均相同，相同貨物經檢調單位送請
      台灣菸酒公司菸研究所檢測重量結果，每包淨重為19.135
      公克（不含外包物及濾嘴），扣除容許誤差每包以整數19
      公克計，則系爭貨物淨重應為3414.3公斤，有前開台灣菸
      酒公司測試報告及逃漏稅捐清冊序號155 之記載可稽，與
      原告申報情形不符。」之說明，惟有關進口貨物雪茄之重
      量應如何計算，該案僅屬個案判決，並非判例，其見解與
      本院前審判決或有不同，對於本院前審判決之判斷，尚不
      生拘束效力，亦不能據以主張再審被告就系爭貨物之重量
      計算、稅捐核課及罰鍰處分為違法。再審原告雖提出本院
      95年度訴字第4179號判決主張另案貨物再審被告處理方式
      不同云云，惟經審酌並無足以動搖本院前審判決之基礎。
      是依前揭判旨及說明，再審原告所提再審之訴，核與行政
      訴訟法第273 條第1 項第13款之再審事由，顯有未合。
五、由上以觀，本件再審原告提起再審之訴，顯無再審理由。則
    其訴請關於菸酒稅、健康福利捐及營業稅之罰鍰部分之本院
    前審判決廢棄，訴願決定、復查決定及原處分均撤銷云云，
    即乏所據，不應准許。
六、綜上所述，本院前審判決並無行政訴訟法第273 條第1 項第
    1 款及第13款之再審事由。再審原告提起本件再審之訴，顯
    無再審理由。爰不經言詞辯論，以判決駁回之。
據上論結，本件再審原告再審之訴顯無再審理由，依行政訴訟法
第278條第2項、第98條第1項前段，判決如主文。
中    華    民    國    98    年     5    月   27     日
                  臺北高等行政法院第七庭
                            審判長法  官  林樹埔
                                  法  官  林玫君
                                  法  官  蕭忠仁
上為正本係照原本作成。
如不服本判決，應於送達後20日內，向本院提出上訴狀並表明上
訴理由，如於本判決宣示後送達前提起上訴者，應於判決送達後
20日內補提上訴理由書（須按他造人數附繕本）。
中    華    民    國    98    年     5    月   27     日
                                  書記官  蕭純純


司法院資訊處製作；財團法人民間司法改革基金會備份。
